# 应收融资租赁逾期，未实现融资租赁收益要中断确认吗

提问人：vivienne007 时间：2020-01-07 09:15:24
请问，直租业务，应收融资租赁款项逾期了，相应的未实现融资租赁收益要中断确认吗，还是按合同约定的履约期限正常确认营业收入。
谢谢！

回答人：chenyiwei
如果尚未执行新的金融工具准则，则参照《讲解 2010 》P391～ 395 关于以摊余成本计量的金融这个i吃减值的相关规定确认减值后的利息收入；新准则下则根据所处三阶段中的不同阶段分别采用不同的确认利息收入方法。
但是，不论在新老准则下，发生减值后的利息收入都不是按照名义本金和合同利率计算确认的，而是在根据预计可收回金额的折现值调整账面价值的基础上，将其折现的影响释放出来的结果。